# 关于以前留下来的资本公积

提问人：q3285511 时间：2018-03-28 15:00:15
公司以前按会计制度核算，对于政府的专款专用资金够买固定资产这块，当时是做了资本公积，但是现在新的准则要求是专款专用资金购买的固定资产，作为递延收益，每个月折旧后对应就结转递延收益。现在账上的资本公积的余额是以前固定资产遗留下来的，现在是否要按新准则调整科目，但是如果调整为递延收益的话，以前的会计不懂这块专项资金购买的固定资产也计提了折旧，因为购买的资产太多，新会计接下来如果要把资本公积调整为递延收益的话，以前的固定资产不知道折旧了多少，所以既然调整为递延收益余额也不对。还有今后我可以采用专项应付款和递延收益一起使用吗？政府的专款专用项目还是通过专项应付款核算，购买的固定资产计入递延收益，然后折旧多少就结转多少递延收益？请问各位CPA们这么操作可以吗？

回答人：chenyiwei
这部分执行企业会计准则之前按原制度确认的资本公积不需追溯调整，可按《企业会计准则实施问题专家工作组意见（ 2007 年 4 月 30日）》的第五问处理：
五、问：企业按原制度核算的资本公积执行新准则后应当如何处理？ 答：企业按照原制度核算的资本公积，执行新准则后应当分别下列情况进行处理： （一）原资本公积中的资本溢价或股本溢价，执行新准则后仍应作为资本公积（资本溢价或股本溢价）进行核算。 （二）原资本公积中因被投资单位除净损益外其他所有者权益项目的变动产生的股权投资准备，执行新准则后应当转入新准则下按照权益法核算的长期股权投资产生的资本公积（其他资本公积）。 （三）原资本公积中除上述以外的项目，包括债务重组收益、接受捐赠的非现金资产、关联交易差价、按照权益法核算的长期股权投资因初始投资成本小于应享有被投资单位账面净资产的份额计入资本公积的金额等，执行新准则后应在资本公积（其他资本公积）中单设"原制度资本公积转入"进行核算，该部分金额在执行新准则后，可用于增资、冲减同一控制下企业合并产生的合并差额等。